# 同一控制下合并子公司

提问人：wx_5cb68e6838a1 时间：2022-04-16 15:28:14
请教陈版主：
1.我们公司通过非同一控制控股合并取得 1 公司100%股权，股权转让协议约定转让对价 100 万，同时签订《债务清偿协议》，对子公司 1000 万对外债务进行清偿，且债务清偿需应在股权交割日前完成，未清偿债务可能导致交易终止，清偿债务的金额是否计入合并对对价作为长期股权投资的成本，如何做分录，是借长期股权投资
贷银行存款 其他应付款吗？子公司对于债务清偿的业务应如何进行会计处理？
2.此后我们将上述子公司吸收合并，子公司账面各项资产负债应以是否应以控股合并时的公允价值进行计量还是需要 重新评估？长期股权投资与资产负债的价值的差额应计入资本公积还是留存收益？
谢谢。

回答人：chenyiwei
1 、需明确由本企业代清偿的负债，子公司是否还需要归还本公司。如果需归还的，则本企业代子公司清偿负债的金额将构成本公司对该子公司的一项债权，子公司相应将原先的对外负债转为应付本公司款项；如果不需要归还的，则本企业的代偿金额计入对该子公司的长期股权投资成本，子公司相应将代偿金额从负债转入资本公积。
2 、吸收合并的账务处理参考《企业会计准则解释第 7 号》第四条。